

TOBIAS RAMOS

Desenvolvedor Front End

Sou um desenvolvedor front-end com 2 anos de experiência em desenvolvimento de aplicações web, utilizando frameworks e bibliotecas modernas. Minha trajetória é impulsionada por uma busca constante por evolução e aprendizado contínuo. Tenho paixão por escrever código que resolva problemas reais e enxergo cada dificuldade como um novo desafio a ser superado.

FORMAÇÃO

Centro Universitário Católica de Quixadá

Sistemas de Informação | 2017 - 2021

CONTATO

- (88) 9.9669-8162
- tobiasramossilva@gmail.com
- https://my-portfolio-git-maintobias-ramos-projects.vercel.app/
- https://www.linkedin.com/in/tobias-ramos/



EXPERIÊNCIA

Insight Data Science Lab

Julho 2024 - Atual

 Trabalho na criação interfaces e componentes, deixando eles responsivos e fazendo a integração com o back-end. Faço testes unitários com Jest e React Testing Library para garantir a qualidade do código. E é usado o NextJs para a criação de componentes, incluindo hooks personalizados para funcionalidades específicas.

LabsIF

Agosto 2023 - Junho 2024

Durante esse período, desenvolvi interfaces e componentes web utilizando ReactJs e o NextJs, além de fazer a integração com o back-end usando APIs REST. Adotei a metodologia de desenvolvimento TDD (Test-Driven Development) com Jest e React Testing Library para garantir a qualidade do código. Por fim, participei de atividades no back-end, no qual utilizei tecnologias como o NodeJs, Express e o Sequelize.

Studywise

Abril - Junho de 2023

 Responsável pela estrutura front-end de um sistema Kanban, utilizando o framework Angular e o Angular Material. Desenvolvi a aplicação exclusivamente para desktop, garantindo uma experiência de usuário eficiente.

HABILIDADES

- -Linguagens de programação
 - JavaScript
 - TypeScript
- -Bibliotecas JavaScript:
 - ReactJs
 - Redux
 - ¡Query
 - Jest
 - Axios
- -Bibliotecas do ReactJs
- NextJS
- Zustand
- React Router
- Styled Components
- Material-Ul
- Ant Design
- React Testing Library
- -Metodologias Ágeis
 - Scrum e Kanban
- -Conhecimento em Back-End
- NodeJs, Express, Sequelize e o Banco de dados MySql
- -Experiência com GIT/GITHUB